臺灣板橋地方法院刑事裁定　　　　　　 94年度交聲字第960號
原處分機關　交通部公路總局臺北區監理所
異　議　人
即受處分人　甲○○
上列異議人即受處分人因違反道路交通管理處罰條例案件，對於
交通部公路總局臺北區監理所中華民國94年6 月7 日所為之處分
（原處分案號：北監營字第裁40-RA0000000號）聲明異議，本院
裁定如下：
    主  文
原處分撤銷。
甲○○汽車駕駛人，爭道行駛有任意跨越兩條車道行駛情形，處
罰鍰新臺幣陸佰元，並記違規點數壹點。
    理  由
一、原處分機關處分意旨略以：異議人即受處分人甲○○所有車
    牌號碼5N-380號營業小客車，於民國94年4 月4 日上午6 時
    54分在基隆市喜豬橋，經基隆市警察局舉發「任意跨越兩條
    車道行駛」，並移送原處分機關，原處分機關即依道路交通
    管理處罰條例第45條第1 項第12款，裁處異議人即受處分人
    罰鍰新臺幣（下同）600 元，罰鍰限於94年7 月7 日前繳納
    ，並註明上開罰鍰逾期不繳納之處分。
二、異議人即受處分人異議意旨則以：寄來的照片是影本，車號
    是5H-380號，但異議人即受處分人之車號是5N-380號。違規
    車號與異議人即受處分人之車號不符。異議人即受處分人向
    基隆市警察局申訴，但其回文指稱異議人即受處分人之車型
    及顏色相符。同型同種的計程車數千輛，車牌號碼不同怎可
    罰異議人即受處分人，而聲明異議。
三、按汽車駕駛人之行為有左列情形之一，當場不能或不宜攔截
    製單舉發者，得對汽車所有人逕行舉發處罰：（一）闖紅燈
    或平交道。（二）搶越行人穿越道。（三）違規停車而駕駛
    人不在場。（四）不服指揮稽查而逃逸，或聞消防車、救護
    車、警備車、工程救險車之警號不立即避讓。（五）違規停
    車或搶越行人穿越道，經各級學校交通服務隊現場導護人員
    簽證檢舉。（六）其他違規行為經以科學儀器取得證據資料
    者，道路交通管理處罰條例第7 條之2 第1 項定有明文。本
    件係基隆市警察局交通警察隊警員以錄影格式取得證據資料
    ，經依違規狀態所得車號查證，而逕行舉發車牌號碼5N-380
    號營業小客車有任意跨越兩條車道行駛之違規等情，有基隆
    市警察局基警交字第RA0000000 號舉發違反道路交通管理事
    件通知單、基隆市警察局94年5 月24日基警交字第
    0940040984號函各乙紙在卷可稽。則本件違規之情形雖不符
    合前開道路交通管理處罰條例第7 條之2 第1 項第1 至5 款
    所定情形，然既係以科學儀器取得證據資料，自符合逕行舉
    發之要件，核先敘明。
四、次按汽車駕駛人，爭道行駛有任意駛出邊線，或任意跨越兩
    條車道行駛情形者，處新臺幣600 元以上1,800 元以下罰鍰
    ，違反道路交通管理處罰條例第45條者，記違規點數1 點，
    道路交通管理處罰條例第45條第12款、第63條第1 項第1 款
    分別定有明文。又雙白實線係設於路段中，用以分隔同向車
    道，並禁止變換車道，道路交通標誌標線號誌設置規則第
    149 條第1 項第7 款亦定有明文。
五、經查：基隆市警察局基警交字第RA0000000 號舉發違反道路
    交通管理事件通知單所附之採證照片所示之營業用小客車，
    車體確實跨越雙白實線，車輪右輪、左輪跨行不同車道，而
    爭道行駛有任意跨越兩條車道行駛之情形，有採證照片乙幀
    、本院辦理刑事案件電話紀錄查詢表乙紙附卷可稽，異議人
    即受處分人對此並無爭執，惟辯稱前開違規車輛之車牌號碼
    為5H-380號，非其所有之車牌號碼5N-380號營業用小客車。
    然查：車牌號碼5H-380號車輛，車種為自用大貨車，管轄單
    位為澎湖監理站，廠牌為MITSUBISHI，車身樣式為框式附加
    吊桿，車長950 公分，車寬248 公分，車高287 公分，排氣
    量6557CC（HP），有6 個車輪等情，有汽車車籍查詢乙紙可
    稽，則前開車牌號碼5H-380號車之車種、廠牌、車身樣式、
    車長、車寬、車高、車輪數量均與與採證照片上之車輛迥異
    ；反觀車牌號碼5N-380號車輛，車種為營業用小客車，管轄
    單位為臺北區監理站，廠牌為國瑞，車身樣式為轎式，車長
    453 公分，車寬170 公分，車高148 公分，排氣量1598CC
    （HP），有4 個車輪等情，亦有汽車車籍查詢乙紙可稽，核
    與採證照片顯示之車輛情形相符。從而原處分機關所認定違
    規車輛之車牌號碼確實為5N-380號無誤，異議人即受處分人
    前開所辯，顯與事實不符，委不足採。則車牌號碼5N-380號
    營業用小客車既有爭道行駛有任意跨越兩條車道行駛之情形
    ，原處分機關依道路交通管理處罰條例第45條第12款裁處，
    自屬有據。
六、惟汽車駕駛人，爭道行駛而有任意跨越兩條車道行駛，而違
    反道路交通管理處罰條例第45條第12款者，除依前開規定裁
    處罰鍰外，尚應記違規點數1 點，道路交通管理處罰條例第
    63條第1 項第1 款定有明文，已如前述。本件原處分機關對
    此違規事實僅依道路交通管理處罰條例第45條第12 款 及違
    反道路交通管理事件統一裁罰基準表之規定，裁處異議人即
    受處分人罰鍰600 元，而漏未記違規點數1 點，即有未洽。
    本件異議人即受處分人執持前詞聲明異議雖無理由，但原處
    分既有可議，自應由本院將原處分撤銷，自為裁定如主文第
    2 項所示，以期適法。
據上論斷，應依道路交通案件處理辦法第20條前段，裁定如主文
。
中　　華　　民　　國　　94　　年　　6 　　月　　30　　日
                  交通法庭  法　官     張宏節
上列正本與原本無異。
如不服本裁定應於送達後5日內向本院提出抗告狀。
                            書記官     鄧順生
中　　華　　民　　國　　94　　年　　6 　　月　　30　　日
